臺灣高等法院刑事判決　　　　　　　　94年度上易字第1066號
上　訴　人
即　被　告　丙○○冒名王君豪
上列上訴人因竊盜案件，不服臺灣板橋地方法院94年度易字第
116號，中華民國94年4月25日第一審判決（起訴案號：臺灣板橋
地方法院檢察署93年度偵字第17898號），提起上訴，本院判決
如下：
    主  文
上訴駁回。
    事  實
一、丙○○（起訴書均誤為王君豪）前曾因違反肅清煙毒條例、
    麻醉藥品管理條例案件，經臺灣士林地方法院分別以84年度
    訴字第1305號、85年易字第1339號判決有期徒刑3年6月、5
    月確定，於86年9月12日因縮短刑期假釋出獄，復經撤銷假
    釋，於88年12月15日入監執行，縮刑期滿日為90年11月18
    日，另因竊盜案件，於88年12月17日，又經臺灣士林地方法
    院以88年度易字第1258號判處拘役50日確定，接續執行，於
    民國91年1月8日執行完畢出監。詎仍不知悛悔，復基於意圖
    為自己不法所有之概括犯意，攜帶其所有，客觀上具危險性
    而足供兇器使用之金屬製螺絲起子2支、扳手2支、鉗子1支
    ，並備妥筆型手電筒1支、小帽、腰包各1個、手套1 付，先
    後於附表編號一至三所示時間、地點，先按電鈴確認無住戶
    在家後，即以自備之螺絲起子破壞大門鎖頭開，開啟大門進
    入丁○○、戊○○、甲○○等人住處（毀損及侵入住宅部分
    均未據告訴）竊取財物，得手後旋將之攜至臺北縣三重市重
    新橋下跳蚤市場變賣換現花用殆盡。嗣於如附表編號四所示
    時間、地點，再以相同方式侵入乙○○住處內竊取如附表編
    號四所示財物，得手後，正欲離開現場時，適為該社區守衛
    劉平安察覺丙○○行為怪異，通知該社區總幹事鄒松棋從監
    視錄影系統監錄畫面確認丙○○並非該社區住戶，並發現丙○○攜帶一批物品走出他人住處，二人立即報警並追捕丙○○，終至樹林市○○街121巷底菜園內逮獲，並經警扣得前
    揭螺絲起子2支、扳手2支、鉗子1支、筆型手電筒1支、小帽
    、腰包各1個、手套1付，並起獲乙○○所有如附表編號四所
    示之失竊贓物，因而查獲上情。
二、案經臺北縣政府警察局樹林分局報告臺灣板橋地方法院檢察
    署檢察官偵查起訴。
    理  由
一、本件被告丙○○於93年10月6日下午15時30分許，在臺北縣
    樹林市○○街111巷2號大樓警衛室為警逮捕後，先冒稱「黃
    銘桐」名義應訊，經警發覺有異後，又改冒稱「王君豪」年
    籍，於臺北縣政府警察局樹林分局、臺灣板橋地方法院檢察
    署接受詢問、訊問，而後又於檢察官向原審聲請羈押而由原
    審訊問時，仍冒用「王君豪」名義應訊等情，業據被告於原
    審訊問時坦承在卷（見原審94年3月28日準備程序筆錄）。
    與遭冒名之「王君豪」於原審訊問時，到庭陳稱因身分證曾
    於90年3月7日遺失，迭遭被告冒名應訊，無端屢受訟累等情
    （見原審94年2月21日準備程序筆錄）互核相符。經查，被
    告因在原審另案亦冒用「王君豪」之名義應訊，經原審送請
    內政部警政署刑事警察局比對指紋鑑驗，確認屬被告所偽冒
    ，有該局93年7月19日刑紋字第093013 3361號函及其檢送之
    鑑定書在卷可參（見卷附原審93年度簡字第2801號卷第9頁
    影本），並曾經原審另以93年度簡字第4126號刑事簡易判決
    ，就被告偽造文書之犯行予以論罪科刑，足認前開警、偵訊
    中之「王君豪」確為被告冒名應訊。又被告於93年10月7日
    訊問後，即經原審裁定羈押，於同年月8日起至同年11月2日
    間羈押於臺灣臺北看守所，有法務部被告在監在押查詢資料
    可稽，足以確認本件偵查、起訴之對象，與警詢中查獲之被
    告仍屬同一，除就檢察官起訴書所載「王君豪」姓名年籍應
    予更正外，自應對被告丙○○為實體審判，合先敘明。
二、上揭犯罪事實，業據被告坦承不諱，與證人即被害人戊○○
    、甲○○、乙○○、丁○○、證人劉平安、鄭松祺指述、證
    述之情節均互核相符，並有贓物認領保管單1紙、扣押物品
    目錄表、監視器畫面翻拍照片3張、行竊工具照片1紙、失竊
    贓物照片19張、門鎖遭破壞之照片10張、修理門鎖估價單1
    張、搜索、扣押筆錄、扣案之行竊工具螺絲起子2支、扳手2
    支、鉗子1支、筆型手電筒1支、帽子1個、手套1付、腰包1
    個可資佐證，足認被告前揭自白與事實相符，堪予採信，本
    件事證明確，被告犯行已堪認定，自應依法論科。
三、核被告所為，係犯刑法第321條第1項第2款、第3款之攜帶兇
    器毀越門扇竊盜罪。被告先後多次犯行，時間緊接，所犯係
    構成要件相同之罪，顯係基於概括犯罪而為，應依連續犯之
    規定論以一罪，並加重其刑。又被告前曾因違反肅清煙毒條
    例、麻醉藥品管理條例案件，經臺灣士林地方法院分別以84
    年度訴字第1305號、85年易字第1339號判決有期徒刑3年6
    月、5月確定，於86年9月12日因縮短刑期假釋出獄，復經撤
    銷假釋，於88年12月15日入監執行，縮刑期滿日為90年11
    月18日，另因竊盜案件，於88年12月17日，又經臺灣士林地
    方法院以88年度易字第1258號判處拘役50日確定，接續執行
    ，於民國91年1月8日縮短刑期執行完畢，有本院被告全國前
    案紀錄表一份在卷可憑，其於有期徒刑執行完畢後，五年以
    內再犯本件有期徒刑以上之罪，應依刑法第47條累犯規定遞
    予加重其刑。
四、原審認被告罪證明確適用刑法第56條、第321條第1項第2款
    、第3款、第47條、第38條第1項第2款之規定，及審酌被告
    前有毒品、竊盜等多項前科，顯示素行不佳，連續攜帶兇器
    、破壞門鎖侵入住宅行竊，對民眾生命、身體、財產安全、
    居家安寧及社會治安均影響重大，致民眾人人自危，幸經機
    警民眾合力查獲後，猶重施故技冒名應訊，意圖規避刑責，
    膽大妄為，顯然無視法治、惡性重大，不容輕縱，兼衡其犯
    罪之動機、目的、手段、所生危害、所得利益、智識程度、
    於經警查獲後，自知人贓俱獲、事證明確，未為無謂辯解而
    坦認犯行之態度，與公訴人求處刑度等一切情狀，量處有期
    徒刑一年八月，以示懲儆。復說明扣案之作案工具螺絲起子
    2支、扳手2支、鉗子1支、筆型手電筒1支、帽子1個、手套1
    付、腰包1個，均係被告所有、供上開竊盜犯行所用之物，
    業據被告供承在卷，爰依刑法第38條第1項第2款之規定併予
    宣告沒收。其認事用法及量刑，均無不合，被告上訴意旨指
    摘原判決量刑過重，核無理由，其上訴應予駁回。
五、臺灣士林地方法院檢察署檢察官94年度偵緝字第463號移送
    併辦意旨略以：被告丙○○於92年9月14日下午4時許，意圖
    為自己不法之所有，在臺北市中山區○○○路48號前，竊取
    鄭繼檣所有，車號FYT－579號重機車得手後，供己平日代步
    使用；嗣於同年月18日上午9時許，行經台北縣板橋市○○
    路○段505巷口，見員警在該處實施交通稽查時，一時情虛即
    棄車逃逸，然仍為警於同路段372巷口攔穫之竊盜犯行，認
    為與本件前揭起訴部分有連續犯之裁判上一罪關係。惟按連
    續犯之所謂出於概括犯意，必須其多次犯罪行為自始均在一
    個預定犯罪計畫以內，出於主觀上始終同一犯意之進行，若
    中途另有新犯意發生，縱所犯為同一罪名，究非連續其初發
    的意思，即不能成立連續犯，最高法院93年度台上字第312
    號判決可資參照。經查，被告就本案之犯罪時間為九十三年
    九月九日起間至九十三年十月六日止，其就併辦部分之犯罪
    時間則為九十二年九月十四日，二者時間相距長達近一年，
    難認被告始終均係基於一個概括犯意而為，自無連續犯之裁
    判上一罪關係，此部分本院自無從審酌，應退回臺灣士林地
    方法院檢察官另行偵辦，附此敘明。
六、另被告丙○○於本件竊盜犯行為警查獲後，多次冒用「王君
    豪」之名義於警詢、偵查中應訊，並簽名按捺指印之犯行部
    分，係另涉犯刑法第217條第1項之偽造署押罪嫌，未經檢察
    官起訴，復與本件被訴竊盜犯行，犯意各別，行為互殊，應
    分論併罰，本院無從審酌，應由檢察官另行偵處。
據上論斷，應依刑事訴訟法第368條，判決如主文。
本案經檢察官郭啟東到庭執行職務。
中　　華　　民　　國　　94　　年　　8　　月　　  31　 日
　　　　　　　　　刑事第十九庭審判長法　官  葉騰瑞
　　　　　　　　　　　　　　　　    法　官  劉壽嵩
　　　　　　　 　 　　　　　　　　　法　官  莊明彰
以上正本證明與原本無異。
不得上訴。
                                    書記官  廖逸柔
中　　華　　民　　國　　94　　年　　8 　　月　　31　　日
附錄：本案論罪科刑法條全文
中華民國刑法第321條
犯竊盜罪而有左列情形之一者，處六月以上、五年以下有期徒刑
：
一  於夜間侵入住宅或有人居住之建築物、船艦或隱匿其內而犯
之者。
二  毀越門扇、牆垣或其他安全設備而犯之者。
三  攜帶兇器而犯之者。
四  結夥三人以上而犯之者。
五  乘火災、水災或其他災害之際而犯之者。
六  在車站或埠頭而犯之者。
前項之未遂犯罰之。
附表：
┌──┬───────┬─────────┬─────┬─────────┐
│編號│犯　罪　時　間│　犯　罪　地　點　│　被害人　│　失　竊　財　物　│
├──┼───────┼─────────┼─────┼─────────┤
│ 一 │93年9 月9 日上│臺北縣樹林市○○路│丁○○　　│IBM-R40 手提行動電│
│　　│午12時許      │462號8樓　　　    │　　　　　│腦1 臺            │
│    │              │                  │          │　　　            │
├──┼───────┼─────────┼─────┼─────────┤
│ 二 │93年10月5 日下│臺北縣樹林市○○路│戊○○　　│金戒指1 個、黃金墜│
│　　│午18時5分許　 │464號12樓　　     │　　　　　│子1 個、金手鍊1 條│
│　　│　　　　　　　│　　　　　　　　　│　　　　　│、金項鍊1 條及桌上│
│    │              │                  │          │型電腦1組         │
├──┼───────┼─────────┼─────┼─────────┤
│ 三 │93年10月5 日下│臺北縣樹林市○○路│甲○○　　│電腦螢幕1 組、手錶│
│　　│午17時30分許  │464 號4 樓（起訴書│　　　　　│4只及數位相機1臺  │
│　　│　　　　　　  │誤載為13樓）　　  │　　　　　│　　　　　　　　　│
│    │              │　　　　　　　　　│          │                  │
├──┼───────┼─────────┼─────┼─────────┤
│ 四 │93年10月6 日下│臺北縣樹林市○○街│乙○○　　│現金新臺幣10,000元│
│　　│午13時30分許  │113號13樓　　     │　　　　　│、人民幣3,341 元2 │
│　　│　　　　　    │　　　　　　　　　│　　　　　│角、港幣310 元、印│
│　　│　　　　　　　│　　　　　　　　　│　　　　　│尼幣52萬元、新力牌│
│　　│　　　　　　　│　　　　　　　　　│　　　　　│相機1 臺、夏普GX-2│
│　　│　　　　　　　│　　　　　　　　　│　　　　　│手機1 支、快譯通牌│
│　　│　　　　　　　│　　　　　　　　　│　　　　　│翻譯機1 臺、      │
│　　│　　　　　　　│　　　　　　　　　│　　　　　│GUCCI 牌對錶1 對、│
│　　│　　　　　　　│　　　　　　　　　│　　　　　│星辰牌電子錶1 支、│
│　　│　　　　　　　│　　　　　　　　　│　　　　　│石英錶1 支、宏碁牌│
│　　│　　　　　　　│　　　　　　　　　│　　　　　│手提電腦1 臺、玉手│
│　　│　　　　　　　│　　　　　　　　　│　　　　　│鐲1 只、金手鍊1 只│
│　　│　　　　　　　│　　　　　　　　　│　　　　　│、白金項鍊1 條    │
└──┴───────┴─────────┴─────┴─────────┘
